臺灣桃園地方法院宣示判決筆錄　　　　　 93年度訴字第148號
公　訴　人　臺灣桃園地方法院檢察署檢察官
被　　　告　林峻聲
指定辯護人　本院公設辯護人陳瑞明
　　　　　　本院公設辯護人吳憲昌
　　　　　　本院公設辯護人吳勇毅
上列被告因毒品危害防制條例案件（九十二年度毒偵緝字第五三
七號、九十二年度毒偵字第二七五○號、第三六五○號、九十三
年度毒偵字第二五二五號、第四一七二號、第四七五一號、第四
九六七號、九十四年度毒偵字第二二○號），於中華民國九十三
年一月二十六日下午四時許，在本院第十四法庭宣示判決，出席
職員
如左：
　　　　　　　　　　　　　　　　　　　　 法　官　 蘇昭蓉
　　　　　　　　　　　　　　　　　　　　 書記官　 韓若玉
　　　　　　　　　　　　　　　　　　　　 通　譯
法官起立朗讀判決主文、犯罪事實要旨、處罰條文、附記事項，
及告以上訴限制、期間並提出上訴狀之法院，且諭知記載其內容
：
一、主  文：
    林峻聲連續施用第一級毒品，處有期徒刑壹年貳月，附表編
    號壹所示之物均沒收銷燬之，附表編號貳所示之物均沒收。
    又連續施用第二級毒品，處有期徒刑捌月，附表編號參所示
    之物均沒收銷燬之，附表編號肆所示之物均沒收。應執行有
    期徒刑壹年伍月，附表編號壹、參所示之物均沒收銷燬之，
    附表編號貳、肆所示之物均沒收。
二、犯罪事實要旨：
    林峻聲前因施用第二級毒品安非他命案件，經觀察、勒戒後
    ，認無繼續施用毒品之傾向，於民國八十九年一月十一日執
    行完畢後釋放，經臺灣桃園地方法院檢察署檢察官於八十九
    年一月十一日，以八十九年度毒偵字第三四號不起訴處分確
    定。詎林峻聲仍未戒除毒癮，復於前開觀察勒戒執行完畢後
    五年內，分別基於施用第一級毒品與第二級毒品之概括犯意
    ，自九十二年五月十四日起至九十三年十一月二十二日止，
    以平均二、三日施用一次之頻率，在其位於桃園縣中壢市過
    嶺里四鄰過嶺十五之四號及桃園縣楊梅鎮○○路○段五五一
    巷六十五弄八號住處內，連續施用第一級毒品海洛因與第二
    級毒品安非他命多次。嗣分別於：(一)九十二年五月十四日下
    午四時十五分許及九十二年九月三日凌晨一時四十分許，為
    警於其上開住處內當場查獲，並扣得用以裝第一級毒品海洛
    因之空袋十二個、削尖吸管三支、安非他命吸食器一組及第
    一級毒品海洛因一小包（淨重○．○九公克）、第二級毒品
    甲基安非他命一小包（重○‧二公克）、安非他命吸食器二
    組；(二)九十二年十一月十七日夜間八時三十分許，在桃園縣
    中壢市○○路九十三號前，經警盤檢當場查獲，並扣得注射
    針筒一支。(三)九十三年六月十四日下午二時五十分許，在桃
    園縣中壢市○○里○○路○段七十號過嶺加油站查獲，扣得
    第一級毒品海洛因三包（分別淨重三．五○公克、○．七八
    公克、○．一一公克）、第二級毒品甲基安非他命二包（毛
    重一．八公克，惟鑑驗已使用○．○○二二公克）、注射針
    筒五支；(四)九十三年七月十四日夜間十一時許，在桃園縣平
    鎮市○○路平興國中前為警查獲，扣得第一級毒品海洛因三
    包（合計淨重三．三四公克）、第二級毒品甲基安非他命五
    包（合計毛重一公克，惟鑑驗已使用○．○○一九公克）、
    用以包裝海洛因之空袋十三枚、用以包裝安非他命之包裝袋
    一個、注射針筒七支、分裝海洛因之自製勺子二支、分裝安
    非他命之自製勺子二支、分裝袋三十八個；(五)九十三年七月
    二十三日夜間六時三十分許，在桃園縣楊梅鎮○○路○段一
    四三號前為警查獲，扣得第一級毒品海洛因四包（合計淨重
    ○．七三公克）、注射針筒一支、塑膠管一支。(六)九十三年
    九月十八日上午十一時四十分許，在桃園縣中壢市○○路○
    段二三八號對面空地為警查獲，扣得第一級毒品海洛因一包
    （淨重○．一三公克）、注射針筒三支、止血塑膠管一條及
    第二級毒品安非他命一包（毛重○．二公克）；(七)九十三年
    十月三十日下午三時三十分許，在桃園縣中壢市○○路○段
    二二六號前為警查獲，扣得第一級毒品海洛因一包（淨重○
    ．六二公克）及注射針筒一支；(八)九十三年十一月十六日上
    午五時三十分許，在桃園縣楊梅鎮○○路五五一巷六五弄六
    號為警查獲，並扣得第一級毒品海洛因二包（合計淨重○．
    三○公克）及注射針筒五支。(九)九十三年十一月二十二日下
    午六時許，在桃園縣楊梅鎮○○路○段五五一巷六十五弄八
    號為警查獲，並扣得第一級毒品海洛因二包（合計淨重○．
    五九公克）、第二級毒品安非他命一包（毛重○．三公克）
    、供其施用第一級毒品所用之橡皮管一條、已裝過海洛因之
    空袋六個、針筒二十七支、分裝袋一大包、及供其施用第二
    級毒品所用之安非他命吸食器一組、玻璃球一個、玻璃管一
    個、圓球塑膠管二個及塑膠管六支。
三、處罰條文：
    毒品危害防制條例第十條第一項、第二項、第十八條第一項
    前段，刑法第十一條前段、第五十六條、第五十一條第五款
    、第三十八條第一項第二款，判決如主文。
四、協商判決除有刑事訴訟法第四百五十五條之四第一項第一款
    於本訊問程序終結前，被告撤銷協商合意或檢察官撤回協商
    聲請者；第二款被告協商之意思非出於自由意志者；第四款
    被告所犯之罪非第四百五十五條之二第一項所定得以協商判
    決者；第六款被告有其他較重之裁判上一罪之犯罪事實者；
    第七款法院認應諭知免刑或免訴、不受理者情形之一，及違
    反同條第二項「法院應於協商合意範圍內為判決；法院為協
    商判決所科之刑，以宣告緩刑或二年以下有期徒刑、拘役或
    罰金為限」之規定者外，不得上訴。
五、如有前項得上訴之情形者，得自收受判決送達之日起十日內
    ，向本院提出上訴書狀，上訴於第二審法院。
六、本案經檢察官洪景明到庭執行職務。
中    華    民    國    94    年    1     月    26    日
                           臺灣桃園地方法院刑事第四庭
                                       書記官  韓若玉
                                       法  官  蘇昭蓉
附表：
┌──┬────────────────────────┐
│編號│             應沒收銷燬或沒收之物               │
├──┼────────────────────────┤
│ 一 │ 扣案第一級毒品海洛因拾柒包（壹包淨重零點零玖公 │
│    │ 克、肆包淨重零點柒參公克、壹包淨重零點柒捌公克 │
│    │ 、壹包淨重參點伍零公克、壹包淨重零點壹壹公克、 │
│    │ 參包淨重參點參肆公克、壹包淨重零點陸貳公克、壹 │
│    │ 包淨重零點壹參公克、貳包合計淨重零點參零公克、 │
│    │ 包合計零點伍玖公克）。                         │
│    │                                                │
├──┼────────────────────────┤
│ 二 │ 上開海洛因外包裝拾柒枚、注射針筒伍拾支、塑膠管 │
│    │ 壹支、用以裝海洛因之空袋參拾壹枚、削尖吸管參支 │
│    │ 、自製勺子貳支、分裝袋參拾捌個、止血塑膠管壹條 │
│    │ 、橡皮管壹條、分裝袋壹大包。                   │
├──┼────────────────────────┤
│ 三 │ 扣案第二級毒品甲基安非他命捌包（伍包毛重壹公克 │
│    │ 惟鑑驗已使用零點零零壹玖公克、壹包重零點貳公克 │
│    │ 、貳包毛重壹點捌公克，惟鑑驗已使用零點零零貳貳 │
│    │ 公克）、第二級毒品安非他命貳包（壹包毛重零點貳 │
│    │ 公克、壹包毛重零點參公克）。                   │
├──┼────────────────────────┤
│ 四 │上開甲基安非他命與安非他命外包裝共拾枚、吸食器肆│
│    │組、用以裝安非他命之包裝袋壹個、自製勺子貳支、分│
│    │裝袋參拾捌個、玻璃球壹個、玻璃管壹支、圓球塑膠管│
│    │貳個、塑膠管陸支。                              │
│    │                                                │
└──┴────────────────────────┘
上正本證明與原本無異。
                                       書記官  韓若玉
中    華    民    國    94    年    1     月    26    日